Gonzalo Salazar Carvajal - Frontend Developer

Cali, Colombia · linkedin · +57 3042978927 · gonzalosalazar1180@gmail.com · Portafolio

Desarrollador web con experiencia en aplicaciones web responsive y manejo de APIs. Comprometido a aprender nuevas tecnologías y mejorar constantemente mis habilidades. Mi capacidad para adaptarme rápidamente y mi enfoque organizado me permiten abordar proyectos de manera eficiente. Emocionado por explorar nuevas oportunidades y contribuir al crecimiento de proyectos innovadores en desarrollo de software.

EXPERIENCIA PROFESIONAL

Beneficencia del Valle del Cauca E.I.C.E.

Wordpress developer

01/06/2024 - 31/07/2024

- Trabajé en equipo utilizando Kanban para rediseñar la página de la Beneficencia del Valle.
- Aseguré que el diseño fuera responsive y adaptable a diferentes dispositivos.
- Manejé diversos plugins (Smart Slider, Spectra, Stackable, etc.), además de usar el editor de bloques gutenberg
- Optimicé la velocidad del sitio, además de usar Yoast SEO para mejorar las búsquedas.
- Realicé copias de seguridad regulares y mantuve WordPress, temas y plugins actualizados.
- Proporcioné soporte y mantenimiento continuo del sitio.
- Aseguré la accesibilidad del sitio para personas con discapacidades.
- Migré y cloné sitios para pruebas y desarrollo, además de utilizar cPanel para gestionar y crear subdominios.
- Diseñe un manual operativo para dar una guía detallada de cómo gestionar y mantener el sitio web.
- Seguí el diseño proporcionado además de implementar HTML y CSS para que el sitio cumpliera con las especificaciones del diseño.

Globant

Web developer Junior

30/08/2021 - 24/01/2023

- Desarrollé sitios web adaptables a múltiples dispositivos para una óptima experiencia de usuario.
- Participé en reuniones diarias para identificar problemas y establecer prioridades.
- Trabajé con HTML, CSS, SASS, JavaScript, TypeScript, React y Bootstrap.
- Traduje diseños en código manteniendo la usabilidad.
- Mejoré mis competencias en inglés a través de cursos ofrecidos por la empresa.
- Escribí código estructurado para facilitar el mantenimiento.
- Integré servicios externos mediante API para datos en tiempo real.
- Realicé pruebas y depuración de código para asegurar la funcionalidad.
- Mejoré y reforcé mis habilidades técnicas en el desarrollo de software.
- Completé un bootcamp proporcionado por la empresa de React React Native.
- Gestioné proyectos y colaboré eficientemente usando Git y GitHub.
- Trabajé en equipo utilizando metodologías ágiles como Kanban.

EDUCACIÓN

SENA - Servicio Nacional De Aprendizaje

Análisis y Desarrollo de Sistemas de Información

2021/01 - 2022/07

SKILLS PRINCIPALES

- HTML
- CSS
- SASS
- JAVASCRIPT
- TYPESCRIPT
- REACT
- NEXT.JS
- ANGULAR
- WORDPRESS
- GIT
- MYSQL
- BOOTSTRAP